臺灣新北地方法院民事裁定　　　　　　　110年度抗字第174號
抗　告　人　吳欣融　
法定代理人　吳家盛　
相　對　人　東元資融股份有限公司

法定代理人　周佳琳　


上列當事人間聲請本票裁定事件，抗告人對於民國110年8月30日
本院110年度司票字第7525號民事裁定提起抗告，本院裁定如下
：
    主    文
抗告駁回。
抗告程序費用新臺幣壹仟元由抗告人負擔。
    事實及理由
一、按執票人向本票發票人行使追索權時，得聲請法院裁定後強
    制執行，票據法第123條定有明文。又本票執票人依上開規
    定，聲請法院裁定許可對發票人強制執行，係屬非訟事件，
    此項聲請之裁定，及抗告法院之裁定，僅依非訟案件程序，
    以形式上審查強制執行許可與否已足，並無確定實體上法律
    關係存否之效力，如發票人就票據債務之存否或數額有爭執
    時，應由發票人提起確認之訴，以資解決(最高法院94年度
    台抗字第1057號、94年度台抗字第938號、84年度台抗字第
    22號裁定意旨參照)。
二、抗告意旨略以：系爭本之簽發日期為民國109年8月19日，斯
    時抗告人(91年7月9日生)尚未滿20歲，為限制行為能力人，
    其未得法定代人所為之發票行為無效。而抗告人之法定代理
    人甲○○長年在中國大陸工作，109年8月16日下午搭乘飛機
    前往上海，是系爭本票形式上絕不可能取得甲○○之同意或
    簽章，是系爭本票應屬無效，爰依法提出抗告，請求廢棄原
    裁定等語。
三、經查，相對人提出之系爭本票，具備表明其為本票及無條件
    擔任支付之文字，並已記載發票人(即抗告人)、發票日、票
    面金額等，則原裁定予以准許，形式上審查即無不合。而抗
    告人雖以前詞抗辯，並提出其法定代理人之電子機票購買證
    明列印資料為佐，然相對人向原審聲請時已提出有抗告人及
    其法定代理人簽名之個資同意書影本為證(見原審卷第9頁)
    ，形式上已可認定抗告人之法定代理人甲○○已簽名表明允
    許抗告人簽發系爭本票。且民法第78條所規定之「允許」並
    非要式行為，票據法亦無明文規定須於票據上載明法定代理
    人對於未成年人簽發本票為同意之表示，則相對人向本院聲
    請對系爭本票准許強制執行時，既已提出抗告人之法定代理
    人甲○○所簽訂之同意書，則就系爭本票形式上之要件觀之
    ，抗告人簽發系爭本票已取得其法定代理人之同意，該發票
    行為自屬有效，故原審仍應裁定准許。至抗告人上開所辯，
    縱認屬實，亦屬實體上之爭執，揆諸首揭說明，應由系爭本
    票發票人即抗告人另行提起訴訟以資解決，本件非訟程序不
    得加以審究，仍應為許可強制行之裁定。故抗告意旨指摘原
    裁定不當，求予廢棄，顯無理由，應予駁回。
四、據上論結，本件抗告為無理由，依非訟事件法第46條、第21
    條第2項，民事訴訟法第495條之1第1項、第449條第1項、第
    78條、第95條，裁定如主文。
中    華    民    國   110    年    10    月    5     日
                  民事第六庭  法  官  莊惠真
以上正本證明與原本無異。
本裁定僅得以適用法規顯有錯誤為理由提起再抗告。如提起再抗
告，應於裁定送達後10日內委任律師為訴訟代理人向本院提出再
抗告狀，並繳納再抗告費新臺幣1,000 元。
中    華    民    國   110    年    10    月    5     日
                              書記官  但育緗